# 请教一下陈老师关于个人代扣代缴期末余额是否可以放在其他应付款

提问人：六月思无邪 时间：2022-03-27 10:36:03
企业期末其他应付款期末含有代扣代缴的社保，如果正数是否该保留在其他应付款，如果负数是否应该冲减当期工资发放？

回答人：chenyiwei
一般可以这样理解（但正数余额建议仍保留在“应付职工薪酬——短期薪酬——代扣代缴个人社保”中）。